# 可变租赁付款额归属期间

提问人：安好 时间：2021-07-22 15:05:16
陈版您好，假如 2021 年初以经营租赁方式出租一台设备，可变租赁付款额为这台设备生产产品年销售收入的1%， 2021 年的可变租赁付款额要在2022 年才能计算和收到，请问这笔可变租赁付款额作为 2021 年的收入还是 2022 年的收入？是否需要在 2021 年作出估计，还是直接按 2022 年结果作为日后调整事项处理？谢谢！

回答人：chenyiwei
在 2021 年作出估计，并根据 2022 年内的最终结算结果作为资产负债表日后调整事项，对 2021 年内的暂估进行调整。

提问人：今上 7 时间：2021-08-12 19:01:00
陈版主，对于上述问题，在 2021 年进行预估，期后根据实际结算调整，这个没有问题。
同时想咨询一个问题，对于按照销售收入的一定比例来计算租赁金额的，站在承租方的角度，因为是属于基于基于指数或比率之外的可变租赁付款额，不纳入租赁负债的初始计量中。因此承租方不需要确认租赁负债。但是出租方却确认了相应的租金收入，这个岂不是对账对不上，这里里面是否有问题？

回答人：chenyiwei
承租人和出租人确认该项债权债务的时点应一致。不存在无法抵销的问题。